【裁判字號】    97,審訴,3053
【裁判日期】    971226
【裁判案由】    違反槍砲彈藥刀械管制條例
【裁判全文】
臺灣桃園地方法院刑事判決            97年度審訴字第3053號
公  訴  人  臺灣桃園地方法院檢察署檢察官
被      告  甲○○
                    （另案於臺灣臺北監獄執行中）
上列被告因違反槍砲彈藥刀械管制條例案件，經檢察官提起公訴
（97年度偵字第11336 號），被告於準備程序進行中為有罪陳述
，經本院合議庭裁定由受命法官獨任進行簡式審判程序，判決如
下：
    主  文
甲○○未經許可，持有槍砲之主要組成零件，累犯，處有期徒刑
拾月，併科罰金新臺幣貳萬元，罰金如易服勞役，以新臺幣壹仟
元折算壹日。扣案之土造金屬槍管壹支沒收之。
    事 實 及理由
一、本件被告所犯係死刑、無期徒刑、最輕本刑為三年以上有期
    徒刑以外之罪，其於準備程序中就被訴事實為有罪之陳述，
    經法官告知簡式審判程序之旨，並聽取公訴人、被告之意見
    後，本院認為適宜由受命法官獨任進行簡式審判程序，合先
    敘明。
二、甲○○前因違反槍砲彈藥刀械管制條例案件，經臺灣板橋地
    方法院以94年度訴字第1926號判處有期徒刑4 月，於94年11
    月25日確定，並於95年2 月23日易科罰金執行完畢。另於95
    年間因施用毒品案件，經同院以95年度訴字第2301號判決後
    ，由台灣高等法院以95年度上訴字第4243號判決撤銷原判決
    ，改判有期徒刑8 月，由最高法院以96年度台上字第1704號
    判決駁回上訴確定。嗣經裁定減刑為有期徒刑4 月，於96年
    8 月9 日執行完畢。仍不知悔改，復明知未經主管機關許可
    ，不得持有槍砲之主要組成零件，竟未經許可，於97年2 月
    間某日，在臺北縣板橋市○○路與忠孝路口之好聖地模型玩
    具店，以不詳金額購買屬槍砲主要組成零件之土造金屬槍管
    1 支，非法持有之。嗣為警於97年4 月28日晚間11時15分許
    ，在桃園縣蘆竹鄉○○街36號其母所經營之早餐店查獲，並
    扣得土造金屬槍管1 支、不具殺傷力之手槍1 支、子彈8 顆
    、非屬槍砲主要組成零件之土造金屬槍管半成品5 支、撞針
    11支、彈簧5 條、滾輪1 個、槍機零件2 個、工業用底火10
    顆、火藥1 批、各式鑽頭29支、電鑽1 支、螺絲起子2 支、
    鉗子4 支、各式扳手4 支、虎鉗1 組、鉸刀1 支、攻牙器1
    支、銼刀4 支、6 角小扳手5 支及其他工具8 支。
三、認定被告犯罪所憑之證據：
   (一)被告甲○○於警詢、偵查及本院審理時之自白。
   (二)內政部警政署刑事警察局97年6 月17日刑鑑字第097006999
     5 號槍彈鑑定書、內政部97年9 月12日內授警字第0970871
     311 號函文各1 份。
   (三)扣案之土造金屬槍管1支。
四、核被告所為，係犯槍砲彈藥刀械管制條例第13條第4 項之未
    經許可持有槍砲之主要組成零件罪。被告有事實欄所載之科
    刑執行資料，此有卷附臺灣高等法院被告前案紀錄表在卷可
    查，其受有期徒刑之執行完畢，5 年以內故意再犯本件有期
    徒刑以上之罪，為累犯，應依刑法第47條第1 項規定加重其
    刑。爰審酌被告未經許可持有槍枝主要組成零件之行為，具
    有顯在之危險性，嚴重威脅社會治安，惟念及其於犯後坦承
    犯行，態度尚可，本件所查扣之槍管僅有1 支等一切情狀，
    量處如主文所示之刑，並就被告所處之併科罰金部分，依刑
    法第42條第3 項前段之規定，諭知易服勞役之折算標準，以
    示懲儆。扣案之土造金屬槍管1 支，經鑑定後係屬公告之槍
    砲主要組成零件，屬違禁物，應依刑法第38條第1 項第1 款
    之規定，不問屬於犯人與否，宣告沒收之；至另扣案之手槍
    1 支、子彈8 顆，經內政部警政署刑事警察局鑑定後，因無
    法擊發，認不具殺傷力，有上開鑑定報告可佐，自非屬違禁
    物，爰不予宣告沒收。其餘扣案之土造金屬槍管半成品5 支
    、撞針11支、彈簧5 條、滾輪1 個、槍機零件2 個、工業用
    底火10顆、火藥1 批、各式鑽頭29支、電鑽1 支、螺絲起子
    2 支、鉗子4 支、各式扳手4 支、虎鉗1 組、鉸刀1 支、攻
    牙器1 支、銼刀4 支、6 角小扳手5 支及其他工具8 支等物
    ，均非屬槍砲、彈藥主要組成零件，有內政部97年9 月12日
    內授警字第0970871311號函在卷可按，而均非依法應沒收之
    違禁物，亦均不為沒收之諭知，併予敘明。
五、據上論斷，應依刑事訴訟法第273條之1 第1項、第299條第1
    項前段、第310 條之2 ，槍砲彈藥刀械管制條例第13 條第4
    項，刑法第11條前段、第47條第1 項、第38條第1 項第1 款
    、第42條第3 項，判決如主文。
六、如不服本判決，應於判決送達後10日內向本院提出上訴狀（
    應附繕本），其未敘述上訴理由者，應於上訴期間屆滿後20
    日內補提理由書狀於本院，上訴於臺灣高等法院。
本案經檢察官顏世翠到庭執行職務。
中    華    民    國    97    年    12    月    26    日
                    刑事庭  法  官  林孟宜
以上正本證明與原本無異。
                            書記官  洪明媚
中    華    民    國    97    年    12    月    26    日
附錄本案論罪科刑法條：
槍砲彈藥刀械管制條例第13條
未經許可，製造、販賣或運輸槍砲、彈藥之主要組成零件者，處
 3 年以上10年以下有期徒刑，併科新台幣700 萬元以下罰金。
未經許可，轉讓、出租或出借前項零件者，處 1 年以上 7 年以
下有期徒刑，併科新台幣 500 萬元以下罰金。
意圖供自己或他人犯罪之用，而犯前二項之罪者，處 5 年以上有
期徒刑，併科新台幣 1 千萬元以下罰金。
未經許可，持有、寄藏或意圖販賣而陳列第1 項所列零件者，處
6 月以上5 年以下有期徒刑，併科新台幣300 萬元以下罰金。
第1 項至第3 項之未遂犯罰之。


司法院資訊處製作；財團法人民間司法改革基金會備份。
